臺灣高等法院高雄分院刑事判決　　　　　　　　　　九十年度上易字第一四一八號
　　上　訴　人　台灣高雄地方法院檢察署檢察官
　　上　訴　人
　　即　被　告　甲○
　　選任辯護人　許清連律師
　　　　　　　　林鴻駿律師
右上訴人等因被告違反商標法案件，不服臺灣高雄地方法院九十年度易字第一四一五
號中華民國九十年六月八日第一審判決（起訴案號：臺灣高雄地方法院檢察署九十年
度偵字第四二四三號、第四三００號、第四八三一號），提起上訴，本院判決如左：
      主  文
原判決撤銷。
甲○共同連續明知為意圖欺騙他人，於同一商品，使用相同於他人註冊商標之圖樣之
商品而販賣，處有期徒刑柒月。扣案如附表二編號一至編號二十六所示之仿冒商標圖
樣物品計貳拾柒箱、貨款簽認單壹冊，均沒收。
    事  實
一、甲○明知如附表一所示之文字及圖樣分別係瑞士商瑞士勞力士錶廠（下稱勞力士
    錶廠）、瑞士商倩妮股份有限公司（下稱倩妮公司）、法商路易威登馬爾悌耶公
    司（下稱路易威登公司）、法商塞玲有限公司（下稱塞玲公司）、盧森堡商普瑞
    弗公司（下稱普瑞弗公司）、荷蘭商佳得國際公司（下稱佳得國際公司）、英商
    奧佛雷旦喜公司（下稱奧佛雷旦喜公司）、義大利商固喜歡固喜公司（下稱固喜
    公司）、瑞士商亞米茄股份有限公司（下稱亞米茄公司）、瑞士商比雅給特公司
    （下稱比雅給特公司）、瑞士商華希隆康斯坦丁公司（下稱華希隆康斯坦丁公司
    ）、瑞士商雷達鐘錶公司（下稱雷達鐘錶公司）、瑞士商派特飛力浦公司（下稱
    飛力浦公司）、瑞士商奧得曼必固鐘錶有限公司（下稱奧得曼必固鐘錶公司）、
    瑞士商佛郎西龍隆吉那鐘錶有限公司（下稱佛郎西龍隆吉那鐘錶公司）、瑞士商
    達格豪雅股份有限公司（下稱達格豪雅公司）、義大利商普魯加里公司（下稱普
    魯加里公司）、西德商萬寶龍文具有限公司（下稱萬寶龍文具公司）、瑞士商百
    年齡鐘錶公司（下稱百年齡鐘錶公司）、瑞士商崑崙麗時班沃特公司（下稱崑崙
    麗時班沃特公司）、義大利商沙華多花拉加模義大利公司、（下稱沙華多花拉加
    模公司）、美商第凡內公司（下稱第凡內公司）、法商克麗絲汀迪奧高巧股份有
    限公司（下稱克麗絲汀迪奧公司）、德商雨果伯斯公司（下稱雨果公司）、瑞士
    商ＩＷＣ國際鐘錶公司（下稱ＩＷＣ鐘錶公司）、義大利商芬帝艾德有限公司（
    下稱芬帝艾德公司）等公司行號向我國經濟部中央標準局（已於民國八十八年一
    月二十六日改制為經濟部智慧財產局）申請註冊登記，並取得商標專權，分別指
    定使用於各種鐘錶及其組件、書包、手提箱袋、旅行袋、皮夾、皮包、太陽眼鏡
    、鞋類、衣服、鞋類、衣服、褲子、圍巾及其他應屬本類之一切商品（商標圖樣
    、註冊號數、使用商品名稱、所有權人均詳如附表一所示），為相關大眾所共知
    之商標圖樣，且均尚在專用期間內，任何人未經該等商標專用權人之同意或授權
    ，不得於同一商品或類似商品，使用相同或近似於此等註冊商標商品。詎甲○未
    經上開商標專用權人之同意或授權，竟與姓名、年籍均不詳之成年女店員基共同
    基於概括之犯意聯絡，由甲○於八十九年十二月間，先行在高雄市南華夜市向一
    名年籍姓名不詳綽號「小莉」之成年女子，以新台幣（下同）十五萬元之代價，
    販入如附表二所示之仿冒商品，陳列在所承租之高雄市○○○路五六號八樓之二
    販賣，販賣方式為由客戶來店選貨，選好之後再將貨品委託不知情來來航空陸運
    快遞貨運寄出，每件售價由數百元至數千元不等，客戶再到店裡付款，以此方式
    連續販賣予不特定顧客牟利，其間「小莉」不定時至甲○上開商商店查看，遇有
    缺貨即予以補貨。嗣於九十年一月四日十五時許，為警在上址當場查獲，並扣得
    如附表二編號一至編號二十六所示之仿冒商標圖樣物品計二十七箱，及其所有供
    犯罪所用之貨款簽認單一冊。
二、案經附表一編號一至編號二十所示告訴人公司告訴暨法務部調查局高雄市調查處
    移送臺灣高雄地方法院檢察署檢察官偵查起訴。
    理  由
一、右揭事實迭據上訴人即被告甲○（下稱被告）於警、偵訊及本院審理中坦承不諱
    ，核與證人即負責查訪、會同調查員到場查獲之林夏滋於原審法院證稱：八十九
    年十二月中旬左右，我去被查獲地點訪查，我進入被告店裡，我問售價，拖鞋約
    一千一百元左右，手提袋至少要二千元以上，手錶約三千元，後來會同市調處人
    員查獲，現場有一個女店員等語（見原審卷第三四頁）大抵相符，復有附表二編
    號一至編號二十六所示之仿冒物品二十七箱扣案，及照片八幀、貨款簽認單一冊
    附卷可資佐證。而附表一所示之商標及文字，均係勞力士錶等公司行號向改制前
    我國經濟部中央標準局申請註冊登記，取得商標專用權，且尚在專用期間內之事
    實，亦有商標註冊證、告訴權利證明在卷可憑，被告未經商標專用權人之同意或
    授權之事實，亦經告訴人之代理人榆政律師、劉廷耀陳述明確。本件事證明確
    ，被告犯行洵堪認定。
二、核被告所為係犯商標法第六十三條之販賣仿冒商品罪。被告與姓名年籍均不詳之
    女店員間，有犯意聯絡及行為分擔，為共同正犯。被告先後多次販賣行為，時間
    緊接，方法相同，觸犯構成要件相同之罪名，顯係基於概括之犯意為之，應依連
    續犯之規定，以一罪論，並加重其刑。被告以一行為侵害附表一所示享有商標專
    用權公司之註冊商標，為同種想像競合犯，應依刑法第五十五條規定，從一重處
    斷。
三、原審據以論罪科刑，固非無見，惟（一）公訴人就被告侵害附表一編號二十一之
    沙華多花拉加模公司商標專用權部分已提起公訴，且亦扣得附表二編號二十一所
    示之仿冒品，原審就此未予判決，依法自有未合。（二）被告販賣扣案附表二編
    號二十二至二十六仿冒第凡內公司、克麗絲汀迪奧公司、雨果伯斯公司、ＩＷＣ
    鐘錶公司、芬帝艾德公司等手錶、皮包、皮夾等物品雖未經起訴，惟各該公司之
    商標專用權均仍在專用期間，有商標、標章查詢資料在卷可憑，且係被告所販入
    ，顯與起訴部分有連續犯之裁判上一罪關係，亦為起訴效力所及，原審亦未予審
    判，亦有已受請求之事項而未予判決之違法。（三）扣案物品中並無附表二編號
    二十七所示侵害ＨＥＲＭＡＳ之商品，此經本院勘驗屬實，有勘驗筆錄在卷可憑
    ，原審引用起訴書附表認係犯販賣仿冒品，侵害商標專用權犯罪事實之一部分，
    亦有未洽。（四）扣案仿冒品達二十七箱之多，數量非少，被害廠商達二十餘家
    ，且係連續犯，原審量處有期徒刑六月，罪責亦不相當。被告上訴意旨，認量刑
    過重，雖無理由，檢察官執此上訴，認原判決輕縱，為有理由，應由本院撤銷改
    判。爰審酌被告前此雖無有任何犯罪前科，有臺灣高雄地方法院檢察署刑案資料
    查註紀錄表及臺灣高等法院被告全國前案紀錄表各一份在卷可參，素行尚稱良好
    ，且犯後坦承犯行，態度良好，惟販賣數量非少，被害廠商高達二十餘家，而商
    標具有辨識商品來源之功用，企業者通常經過相當時間並投入大量資金於商品之
    行銷及品質之改良，始得使該商標具有代表一定品質之效，被告為貪圖小利，販
    賣品質低劣之仿冒品，對商標權人之權益侵害非小，有害國家在國際社會之形象
    ，情節非輕等一切情狀，量處如主文第二項所示之刑。扣案如附表二編號一至編
    號二十六所示仿冒品計二十七箱，係被告犯商標法第六十三條所用之物，依同法
    第六十四條之規定，不問屬於犯人與否，均宣告沒收。扣案之貨款簽認單一冊為
    供犯罪所用之物，且係被告所有，業據其供陳在卷，爰依刑法第三十八條第一項
    第二款規定，併宣告沒收。
四、公訴意旨另以：被告明知附表二編號二十七所示ＨＥＲＭＡＳ之商品係仿冒品，
    因認被告此部分亦涉有商標法第六十三條之罪嫌。惟查扣案二十七箱仿冒品中並
    無附表二編號二十七所示ＨＥＲＭＡＳ之仿冒商品，此經本院勘驗屬實，有勘驗
    筆錄在卷可憑，是公訴人所指此部分罪嫌不能證明，本應為無罪之諭知，惟公訴
    人認此部分與前揭論罪科刑部分有連續犯裁判上一罪關係，爰不另為無罪之諭知
    。
據上論斷，應依刑事訴訟法第三百六十九條第一項前段、第二百九十九條第一項前段
，商標法第六十三條、第六十四條，刑法第十一條前段、第二十八條、第五十六條、
第五十五條、第三十八條第一項第二款，判決如主文。
本案經檢察官林應華到庭執行職務。
中      華      民      國九十一      年      一    月  二十四    日
                              臺灣高等法院高雄分院刑事第四庭
                                  審判長法官  蕭權閔
                                        法官  陳啟造
                                        法官  李嘉興
右正本證明與原本無異。
不得上訴。
                                      書記官  呂素珍
中    華    民    國     九十一     年       一       月    二十八      日
附錄本判決論罪之法條：
商標法第六十三條
明知為前條商品而販賣、意圖販賣而陳列、輸出或輸入者，處一年以下有期徒刑、拘
役或科或併科新臺幣五萬元以下罰金。
                                                                        Ｆ
